Nombre: David Guillenty Paramo

Cedula: 1.018.437.565

Fecha De Nacimiento: 04 Septiembre 1990

Estado Civil: Solterio

Dirección: Cra. 5 # 7-89 Sur **Celular:** 321 3872644

Email: Dparamo08@gmail.com

PERFIL LABORAL

Capacitado y con experiencia en labores de desarrollo de sistemas de información, Frontend; (html, css, javascript), Backend;(s.q.l. standard, php, mysql,) Frameworks; (bootstrap, yii2 framework). Manejo de Gestores de contenido;(joomla, wordpress, nexura). Administración de sitios web, Soporte Técnico de Sistemas a usuarios conocimientos en uso de herramientas ofimáticas (Microsoft office, Google Suite) Uso de herramientas de mesa de ayuda. Me caracterizo por ser una persona responsable, proactiva, con buenas relaciones interpersonales y por ser una persona comprometida con lo que hace.

FORMACION ACADEMICA

Estudios Secundarios:

Colegio Cencosistemas Año De Inicio 2007 Año De Grado 2007 Grado Bachiller Académico

Educación Superior:

Tecnólogo En Análisis Y Desarrollo en Sistemas De Información. Año de inicio 2011 Año de Finalización 2013

Otros Estudios:

Desarrollo aplicaciones Android

ITIL V.3 Foundation

Servicio al cliente

EXPERIENCIA LABORAL:

Tipoink:

Desarrollo y administración de páginas web Carrera 4 No. 18-50 of 1608

Año: Junio 2010 - Mayo 2012

Fundación Universitaria Juan N Corpas

Administrador de contenido web Carrera 111 No. 159 A 61

Año: Junio 2012 - Marzo 2013

System Digital

Soporte Técnico Preventivo Y Correctivo De Computadores (Ministerio de transporte)

Avenida El Dorado C A N. entre Carreras 57 y 59

Avenida El Dorado C.A.N. entre Carreras 57 y 59

Año: Abril 2013 - Enero 2014

Ministerio de Transporte

Webmaster

Centro Comercial Estación II, AC No. 24, Bogotá

Año: Enero 2014 - Marzo 2017

REFERENCIAS PERSONALES:

Huber Oswaldo Muños Desarrollador Teléfono: 3042503126

Cristian Conde Montes Técnico en sistemas Teléfono: 3112235274

REFERENCIAS FAMILIARES:

René Alejandro paramo porras Técnico en sistemas Teléfono: 310 678 1134

Jhon Freddy Porras Aponte Comerciante Teléfono: 3123473182

DAVID GUELLENTY PÁRAMO PORRAS

C. C. No 1.018.437.565 DE Bogotá D.C.